臺灣彰化地方法院交通事件裁定　　　　100年度交聲字第972號
移送機關即
原處分機關　交通部公路總局臺中區監理所彰化監理站
異　議　人
即受處分人　鄭聰課
上列異議人即受處分人因違反道路交通管理處罰條例案件，對於
交通部公路總局臺中區監理所彰化監理站於民國100 年5 月9 日
所為之處分（原處分案號：彰監四字第裁64-GF0000000號裁決書
）聲明異議，本院裁定如下：
    主  文
異議駁回。
    理  由
一、原處分機關意旨略以：本件異議人即受處分人（下稱異議人
    ）鄭聰課於民國（下同）99年12月29日20時7 分許，駕駛車
    牌號碼4095-ZD 號自小貨車（下稱系爭車輛），行經臺中市
    ○○路福上巷路，竟在顯有妨礙他車通行處所停車，經臺中
    市警察局第六分局員警發現上開交通違規情形而當場舉發，
    本站遂於100 年5 月9 日以彰監四字第裁64-GF0000000號裁
    決書，裁處罰鍰新臺幣（下同）1,200 元，於法應無不合等
    語。
二、異議意旨略以：其停車處所未劃設禁停紅線或黃線，依法應
    准許停車，且異議人停車該處並未妨礙他車通行，爰依法聲
    明異議云云。
三、按汽車駕駛人停車時，在顯有妨礙其他人、車通行處所停車
    者，處600 元以上1,200 元以下罰鍰，道路交通管理處罰條
    例第56條第1 項第5 款定有明文。次按道路交通管理處罰條
    例第56條第1 項第5 款所指「在顯有妨礙其他人、車通行處
    所不得停車」之規定，因與同條項第4 款「在設有禁止停車
    標誌、標線之處所停車」之規定併列，可知前述條文第5 款
    適用之處所，自不以設置禁止停車標誌、標線之地點為必要
    ，故違規地點是否劃設有禁止停車或臨時停車之標線或設置
    有禁止停車之標誌，即非是否該當道路交通管理處罰條例第
    56條第1 項第5 款所需考慮之要件，在此合先敘明。
四、經查：
(一)、異議人駕駛系爭車輛於99年12月29日20時7 分許，在臺中市
    ○○路福上巷路邊停車，經臺中市警察局第六分局警員以其
    有「在顯有妨礙他車通行處所停車」之違規行為，並拍照採
    證後當場掣單舉發。又異議人雖以其停車處並無紅、黃線等
    禁止停車之標線置辯，然汽車駕駛人在顯有妨礙其他人、車
    通行處所停車之違規處罰，與該停車處所是否劃設有禁止停
    車之標誌或標線無涉，已如前述，從而縱使無劃設標誌、標
    線之道路，亦非均可任意停放車輛，駕駛人停車時仍應依各
    該道路現場之具體情形，斟酌其車輛種類、車體大小、停放
    方式及地點等項予以妥善停車，如駕駛人疏未斟酌而有妨礙
    其他人、車通行時，仍得以本條例予以相繩，是以異議人所
    辯，實無可採。
(二)、又交通管理處罰條例第56條第1 項第5 款之立法目的，主要
    係為避免阻礙其他車輛、行人通行，造成合法用路權人之不
    便，並避免發生車輛往來危險事故。經查，觀諸卷內舉發案
    發時之現場照片，系爭車輛係停放在「福上巷麻辣館」店門
    前，而福上巷寬度為六米，系爭車輛之車體已佔用該巷道路
    近一半，行人與汽、機車駕駛人如欲沿該路段而行，須繞過
    該車佔用之道路而侵入對向車道，且須特意閃避來車始能通
    行，有使同向行駛車輛與對向車輛發生擦撞之可能，以及徒
    增用路人之不便與危險，是以系爭車輛停放於前揭地點，確
    已有妨礙他車通行之情形，復有臺中市政府警察局中市警交
    字第GF0000000 號舉發違反道路交通管理事件通知單及交通
    部公路總局臺中區監理所彰化監理站彰監四字第裁64-GF000
    0000號裁決書等附卷可稽，是異議人辯稱：其停車該處並未
    妨礙他車通行等語，實不足採。
五、綜上所述，本件異議人於上揭時、地之違規行為事證明確，
    原處分機關依道路交通管理處罰條例第56條第1 項第5 款，
    裁處異議人罰鍰1,200 元，核無違誤，本件聲明異議人之異
    議為無理由，應予駁回。
據上論斷，應依道路交通事件處理辦法第18條，裁定如主文。
中    華    民    國    100    年    7    月     27   日
                    交通法庭    法  官      鮑慧忠
以上正本證明與原本無異。
如不服本裁定，應於裁定送達後五日內向本院提出抗告狀(須附
抗告狀繕本 )。
中    華    民    國   100    年    7     月    27    日
                                    書記官  林子惠